

"Médico Cardiólogo"

Jean Carlo Junior Cárdenas Gutiérrez



976330543

Lima - Perú



cjeancarlo98@gmail.com

 $\succ\!\!<$

CMP 59936 - RNE (en tramite)

Médico Cirujano con especialidad en Cardiología, por la Universidad Nacional Mayor de San Marcos, con formación en los principales centros hospitalarios a nivel nacional. Realicé una rotación en la Fundación Cardioinfantil Instituto de Cardiología en Bogotá-Colombia, con áreas cardiología experiencia en de clínica e intervencionista. Cuento con certificaciones en Ecografía Doppler Color Cardiovascular y, Soporte Vital y Manejo de Trauma Avanzado pre e intrahospitalario (BLS / ACLS / PHTLS / ATLS / ITLS / AMLS). Autor de publicaciones indexadas en la revista Interciencia Medica.

COMPETENCIAS

- Ética profesional
- Ecocardiografía
- Pruebas de esfuerzo
- Lectura de HOLTER/MAPA (equipos propios)
- Electrocardiograma (equipo propio)
- Riesgo Quirurgico (equipo propio)
- Ecografia doppler/color cardiovascular
- UCI coronaria
- Otros.

IDIOIVIA	1 2	
Español		
Inglés		

EXPERIENCIA PROFESIONAL

Jul. 2021 – Jun. 2024 Lima, Perú

ESPECIALIDAD MEDICA

Cardiología – Universidad Nacional Mayor de San Marcos

ROTACIÓN INTERNACIONAL

Estagio observacional en Cardiologia Intervencionista – Fundación Cardioinfantil Instituto de Cardiología de Bogota - Colombia Ago. 2019 - Jul. 2021

Moquegua, Perú

ANGLOAMERICAN QUELLAVECO

Médico encargado de Unidad medica asistencial.

Feb. 2014 - Abr. 2019

Arequipa, Perú

UNIDAD MINERA CERRO VERDE

Médico Asistencial

Ene. 2013 - Dic. 2013

Arequipa, Perú

CLINICA AREQUIPA

Médico asistencial

Oct. 2011 - Set. 2012

Moquegua, Perú

CENTRO DE SALUD ICHUÑA

Servicio Rural Urbano y Marginal de Salud (SERUMS)

Ene. 2010 - Dic. 2010

Arequipa, Perú

HOSPITAL REGIONAL HONORIO DELGADO ESPINOZA

Internado Medico

CERTIFICACIONES

Basic Life Support / Advanced Cardiac Life Support

American Hearth Asociation

Proveedor

Prehospital Trauma Life Support / Advanced Trauma Life Support

American College of Surgeons

Proveedor

International Trauma Life Support

Sociedad española de medicina de urgencias y emergencias

Proveedor

Advanced Medical Life Support

National association of emergency medical technicians

Proveedor

PASANTIA INTERNACIONAL – FUNDACION CARDIOINFANTIL

Bógota, Colombia – Febrero y Marzo 2024

CONGRESO COLOMBIANO DE CARDIOLOGIA Y CIRUGIA CARDIOVASCULAR

Barranquilla, Colombia - Marzo 2024

Participante

CONGRESO INTERNACIONAL DE ELECTROFISIOLOGIA – TAQUI

Lima, Perú – Febrero 2024

Expositor

SEMINARIO – PARO CARDIORESPIRATORIO/SOCIEDAD NACIONAL DE MINERIA, PETROLEO Y ENERGIA

Lima, Perú – Julio 2024 Expositor

CONGRESO INTERNACIONAL SOCIEDAD LATINOAMERICANA DE CARDIOLOGIA INTERVENCIONISTA (SOLACI)

Lima, Perú – Noviembre 2023 Participante

CURSO INTERNACIONAL: ACTUALIZACION EN ARRITMIAS Y ESTIMULACION CARDIACA PARA EL CARDIOLOGO CLINICO

Lima, Perú – Diciembre 2022 Participante

CURSOS DE ACTUALIZACION EN SINDROME CORONARIO AGUDO, FALLA CARDIACA, TAQUIARRITMIAS, EMERGENCIA CARDIOASCULAR, CARDIOPATIA ISQUEMICA.
Participante

DIPLOMADO DE MEDICINA OCUPACIONAL Y SALUD EN EL TRABAJO Arequipa, Perú – enero a junio 2015

PUBLICACIONES

- Taquicardia ventricular idiopática fascicular posterior izquierda. Presentación de un caso. DOI: https://doi.org/10.56838/icmed.v13i1.133
- Utilidad del monitoreo ambulatorio de la presión arterial de 24 horas en la consulta cardiológica de la Clínica Internacional, durante el año 2019. DOI: https://doi.org/10.56838/icmed.v13i1.127

EDUCACIÓN

1998 - 2003 Arequipa, Perú **COLEGIO ALEXANDER FLEMING**

2005 - 2011 Arequipa, Perú **MEDICO CIRUJANO**

Universidad católica de Santa María

2021 - 2024

CARDIOLOGIA CLÍNICA

Lima, Perú

Universidad nacional Mayor de San Marcos



El

Colegio Médico del Perú

Por cuanto, el médico cirujano

Graduado		
	ERSIDAD CATOLICA DE	
	o con las disposic	그 가는 사람들이 되었다. 그 나는 사람들은 사람들은 사람들은 사람들은 사람들은 사람들이 되었다.
	ntarias vigentes y	
el Registr	o Nacional de A	latriculas, con e
Ω° 059	9936	
Por tanto,		
(T) I) propaga	de el presente C	ertificado que la
100	mo colegiado y l	With the Land College
arrena in	mo tottulavo p t	u tatutta nata r
niercicio be	La profesión en	al familiania Sa I
ejercicio de	la profesión en	el territorio de l
ejercicio de	la profesión en	el territorio de l
ejercicio de	la profesión en	el territorio de l
ejercicio de	la profesión en	ABRIL del 2011
ejercicio de	la profesión en	el territorio de l
ejercicio de	la profesión en	el territorio de l
ejercicio de	la profesión en	el territorio de l
ejercicio de	la profesión en	ABRIL Del 2011
ejercicio de República.	Lima, O1 de	ABRIL Del 2011 SECRETARIO DEL INTERIO CONSEJO NACIONAL

MÉTROO CIRLIJANO







CERTIFICADO DE TRABAJO

Por medio del presente, certificamos que el Sr. CARDENAS GUTIERREZ JEAN CARLO, prestó servicios a esta empresa desde el 01 de Julio de 2021 hasta el 30 de Junio de 2024, habiéndose desempeñado como MEDICO RESIDENTE DE CARDIOLOGIA, en el área MEDICOS RESIDENTES.

CARDENAS GUTIERREZ JEAN CARLO durante su trayectoria laboral en esta empresa demostró capacidad, honestidad y responsabilidad en las tareas que le fueron encomendadas.

Extendemos el presente certificado a solicitud del interesado para los fines que estime conveniente.

LIMA, 30 de Junio de 2024

MONTOYA COTTLE ANAHI GERENTE DE GESTION DE PERSONAS

CLINICA INTERNACIONAL S.A.
JR. WASHINGTON NRO.1471 - LIMA - LIMA

RUC: 20100054184